【裁判字號】    95,交聲,206
【裁判日期】    951103
【裁判案由】    違反道路交通管理處罰條例聲明異議
【裁判全文】
臺灣基隆地方法院交通事件裁定         95年度交聲字第206號
移送機關即
原處分機關  交通部公路總局臺北區監理所基隆監理站
異  議  人
即受處分人  甲○○
上列聲明異議人即受處分人因違反道路交通管理處罰條例聲明異
議案件，對於交通部公路總局台北區監理所基隆監理站95年10月
12日所為之處分（原處分案號：基監字第裁42─A3N72207號），
聲明異議，本院裁定如下：
    主    文
異議駁回。
    理    由
一、按禁止停車線，用以指示禁止停車路段，以劃設於道路緣石
    正面及頂面為原則，無緣石之道路，得劃設於路面上，本標
    線為黃實線，道路交通標誌標線號誌設置規則第168條第1項
    、第2 項分別定有明文。次按道路交通安全規則第112條第1
    項第4 款明定：在設有禁止停車標誌、標線之處所不得停車
    。末按駕駛人在設有禁止停車標誌、標線之處所停車者，處
    新臺幣6百元以上1千2 百元以下罰鍰，道路交通管理處罰條
    例第56條第1項第4款亦有明文。
二、本件聲明異議人即受處分人甲○○（下稱異議人）將所有之
    車號8B－8485號自用小客車，停放在禁止停車之臺北市○○
    街47號對面路段，臺北市政府警察局交通警察大隊直屬第二
    分隊（下稱原舉發單位）以異議人「在劃有黃線路段停車（
    駕駛人不在現場，引擎熄火）」，有道路交通管理處罰條例
    第56條第1項第4款之違規行為，而於民國95年8月21日17 時
    46分許掣單舉發，並拍照存證。異議人不服舉發，於95年9
    月7 日逕向舉發單位提起申訴，原處分機關請舉發單位調查
    結果，認異議人確有上揭違規行為，乃於95年10月12日裁決
    異議人新臺幣9百元之罰鍰。
三、異議人聲明異議之要旨略以：此路段右邊整排都停滿車子，
    唯獨中間空有一車長度之空位，異議人自然而然倒車停入。
    主管機關說路邊一車長之黃線清晰可見，但因駕駛座在左邊
    ，礙於車子的視線角度問題，根本看不到右下方路面上的黃
    線，主管機關應該再補一個禁止車標誌釘於適當高度的牆面
    等語。
四、經查：異議人坦承於95年8月21日將所有之車號8B－84852號
    自用小客車，停靠在劃設有黃實線禁止停車處所之臺北市○
    ○街47號對面路段，並有舉發違規照片在卷可佐，其在禁止
    停車處所停車之違規行為，已堪認定。依道路交通標誌標線
    號誌設置規則第168 條規定，禁止停車線，用以指示禁止停
    車路段，以劃設於道路緣石正面及頂面為原則，無緣石之道
    路得標繪於路面上，距路面邊緣以30公分為度。本標線為黃
    實線，線寬除設於緣石正面者以緣石高度為準外，其餘皆為
    10公分。本標線得加繪黃色「禁止停車」標字，30公分正方
    ，每字間隔30公分，沿本標線每隔20公尺至50公尺橫寫一組
    。本標線禁止時間為每日上午7時至晚間8時，如有延長或縮
    短之必要時，應以標誌及附牌標示之。觀諸舉發違規照片，
    異議人停放自用小客車處所，雖前均有車輛停放，然該處路
    段既於路面上劃設有黃實線，即屬禁止停車之處所，而所劃
    設之黃實線復符合前開道路交通標誌標線號誌設置第168 條
    之規定，且尚清晰可見，是異議人以整排都停滿車子及礙於
    車子的視線角度問題辯稱，並不知該路段係劃設有黃實線之
    禁止停車處所云云，即不足採。
五、綜上所述，本件異議人違規於禁止停車處所停車之違規行為
    明確，原處分機關調查結果，認受處分人有上揭違規行為，
    依道路交通管理處罰條例第56條第1 項第4 款，裁處受處分
    人新臺幣9百元罰鍰，核無違誤，本件異議人之異議為無理
    由，應予駁回。
六、據上論斷，應依道路交通案件處理辦法第19條，裁定如主文
    。
中    華    民    國    95    年    11    月    3     日
                  交通法庭法    官  林淑鳳
以上正本證明與原本無異。
對於本件裁定如有不服，應於收受送達後5 日內，向本院提出抗
告書狀，敘述抗告之理由，抗告於臺灣高等法院。
中    華    民    國    95    年    11    月    3     日
                          書 記 官  王毓嫻


司法院資訊處製作；財團法人民間司法改革基金會備份。
